【裁判字號】    98,台上,3711
【裁判日期】    980701
【裁判案由】    違反毒品危害防制條例
【裁判全文】
最高法院刑事判決            九十八年度台上字第三七一一號
上  訴  人  甲○○
選任辯護人  王素玲律師
上列上訴人因違反毒品危害防制條例案件，不服台灣高等法院台
中分院中華民國九十八年四月二十二日第二審判決（九十八年度
上訴字第二一四號，起訴案號：台灣南投地方法院檢察署九十五
年度偵字第四七一五號），提起上訴，本院判決如下：
    主  文
上訴駁回。
    理  由
按刑事訴訟法第三百七十七條規定，上訴於第三審法院，非以判
決違背法令為理由，不得為之。是提起第三審上訴，應以原判決
違背法令為理由，係屬法定要件。如果上訴理由書狀並未依據卷
內訴訟資料，具體指摘原判決不適用何種法則或如何適用不當，
或所指摘原判決違法情事，顯與法律規定得為第三審上訴理由之
違法情形，不相適合時，均應認其上訴為違背法律上之程式，予
以駁回。本件上訴人甲○○上訴意旨略稱：其於本案司法警察機
關偵查中，配合警方追查，供出毒品來源係來自前手李文長，並
帶同員警至台中縣豐原市李文長之住所，因而查獲李文長販賣毒
品犯行，符合毒品危害防制條例第十七條減輕其刑之規定。原判
決未依該條例減刑，有不適用法則之違法等語。
惟查原判決依修正前刑法連續犯規定，論處上訴人連續販賣第一
級毒品罪刑（處有期徒刑十一年），並為相關沒收從刑之諭知，
已明其論斷之理由。又按毒品危害防制條例第十七條規定之減
輕其刑，係以供出毒品來源，因而破獲者為要件。原審就此減刑
要件之基礎事實，依證人即南投縣政府警察局刑事警察大隊員警
陳志鵬於第一審審理時所證：「上訴人供出李文長之前，移送機
關已從通訊監察中，獲悉李文長販賣第一級毒品海洛因予被告（
指上訴人）之情，並得悉李文長之年籍資料，而於逮捕李文長前
數日，發現李文長從台中搬至豐原，已查悉李文長之住所，僅不
知樓層而已，且知悉其座車停放處所，李文長已遭監控，縱上訴
人未供出李文長，仍能逮捕李文長。上訴人所為，固有助於確定
李文長真正所在，僅方便搜索之執行而已。」各情，並參以卷附
南投縣政府警察局民國九十七年一月十八日投警刑字第０九七０
００二五九五號函，認上訴人於員警發覺李文長犯販賣第一級毒
品罪且已監控李文長之後，始供出李文長為毒品犯罪之前手，與
上開條例減刑之要件不符，核無違誤。次查原審本於審理另案（
九十六年度上訴字第一九二七號）即李文長販賣毒品案件職務上
所知悉之事項，核與上開證據之調查結果相符，且上訴人聲請再
行傳喚之證人陳志鵬、賴啟賢，已無傳訊之必要，核係事實審職
權之適法行使，亦無違誤。從而，上訴意旨徒憑己意，漫指原審
採證認事之職權行使或原判決已合理說明之事項為違法，難謂係
適法上訴第三審之理由，其上訴違背法律上之程式，應予駁回。
據上論結，應依刑事訴訟法第三百九十五條前段，判決如主文。
中    華    民    國  九十八  年    七    月    一    日
                      最高法院刑事第五庭
                          審判長法官  陳  正  庸
                                法官  賴  忠  星
                                法官  林  秀  夫
                                法官  宋      祺
                                法官  陳  祐  治
      本件正本證明與原本無異
                                      書  記  官
中    華    民    國  九十八  年    七    月    七    日
                                                      Ｅ


司法院資訊處製作；財團法人民間司法改革基金會備份。
